# 投资收益补税问题

提问人：sqrhj 时间：2011-05-22 20:26:12
国税发〔 2000 〕 118 号中规定凡投资方企业适用的所得税税率高于被投资企业适用的所得税税率的，除国家税收法规规定的定期减税、免税优惠以外，其取得的投资所得应按规定还原为税前收益后，并入投资企业的应纳税所得额，依法补缴企业所得税。
怎么理解？

回答人：chenyiwei
这个规定在 2008 年新税法生效之后就不再有讨论的意义。新税法下符合条件的居民企业之间的股息、红利收益为免税收入。